臺灣臺北地方法院民事判決　　　　　　 100年度訴字第3449號
原　　　告　中國信託商業銀行股份有限公司
法定代理人　辜濂松
訴訟代理人　黃書璇
被　　　告　林忠政
上列當事人間請求清償借款事件，本院於民國100年10月5日言詞
辯論終結，判決如下：
    主      文
被告應給付原告新臺幣壹拾玖萬零陸佰拾貳元，及其中新臺幣
壹拾捌萬柒仟捌佰貳拾玖元自民國八十七年二月十三日起至清償
日止，按年息百分之二十計算之利息。
訴訟費用由被告負擔三分之一，餘由原告負擔。
    事實及理由
壹、程序方面：
一、按當事人得以合意定第一審管轄法院。但以關於由一定法律
    關係而生之訴訟為限。前項合意，應以文書證之，民事訴訟
    法第24條定有明文。本件依兩造所訂信用卡約定條款第25條
    之約定，合意以本院為管轄第一審法院，故本院就本件清償
    借款之訴自有管轄權。
二、又按訴狀送達後，原告不得將原訴變更或追加他訴。但請求
    之基礎事實同一、擴張或減縮應受判決事項之聲明、不甚礙
    被告防禦或訴訟終結者，不在此限。民事訴訟法第255條第
    1項第2、3及7款分別定有明文。本件原告向本院聲請支付命
    令並聲明為：債務人應給付債權人新臺幣（下同）657,490
    元，及其中170,029元自民國100年7月21日起至清償日止，
    按年息20%計算之利息。嗣於起訴後具狀變更聲明為為：被
    告應給付原告190,632元，及其中187,829元自87年2月13日
    起至清償日止，按年息20%計算之利息（見本案卷第16頁）
    。核其減縮前後所為請求之基礎事實同一，且不甚礙被告之
    防禦及訴訟之終結，與前揭法條規定並無不合，應予准許。
貳、實體方面：
一、原告起訴主張：被告於84年12月7日與原告成立信用卡使用
    契約，領用卡號為0000000000000000之VISA信用卡，約定被
    告領用系爭信用卡後，即得於各特約商店記帳消費，但就使
    用系爭信用卡所生之債務，對原告負全部給付責任，並應於
    當期繳款截止日前向伊全部清償，或以循環信用方式繳付最
    低應繳金額，餘款按年息20%計付循環信用利息，逾期清償
    ，除喪失期限利益外，應就未付之本金，按年息20%計付利
    息。詎被告使用上開信用卡至87年2月12日累計積欠消費記
    帳190,632元（消費款為187,829元、循環利息為2,803元）
    ，故被告應給付原告190,632元，及其中187,829元自87年2
    月13日起至清償日止，按年息20%計算之利息。被告上開債
    務未按期清償，依約其債務均已視為全部到期，為此爰依信
    用卡使用契約之法律關係提起本訴，請求被告負擔清償責任
    ，並聲明如主文第一項所示。
二、被告未提出書狀做任何聲明，僅於言詞辯論期日到場陳稱於
    14年前曾申請信用卡，惟現在利息太高，無法負荷等語（見
    本案卷第32頁）。
三、經查，原告主張上開事實，業據其提出與所述相符之信用卡
    申請書、信用卡約定條款、帳務明細、客戶消費明細表等件
    為證。又被告於言詞辯論期日到場對與原告成立信用卡使用
    契約之事實及請求之金額不爭執，依民事訴訟法第280條第1
    項前段之規定，視同自認，自堪信原告主張為真實。從而，
    原告依信用卡使用契約之法律關係請求被告給付如主文第一
    所示之金額、利息，為有理由，應予准許。
四、結論：本件原告之訴為有理由，並依民事訴訟法第78條、第
    83條第1項，判決如主文。
中    華    民    國    100   年    10    月     7    日
                  民事第一庭    法  官  熊志強
以上正本係照原本作成。
如對本判決上訴，須於判決送達後20日內向本院提出上訴狀。如
委任律師提起上訴者，應一併繳納上訴審裁判費。
中    華    民    國    100   年    10    月     7    日
                                書記官  謝盈敏